【裁判字號】    90,易,189
【裁判日期】    900321
【裁判案由】    毒品危害防制條例
【裁判全文】
臺灣嘉義地方法院刑事判決                            九十年度易字第一八九號
    公  訴  人  臺灣嘉義地方法院檢察署檢察官
    被      告  甲○○
右列被告因違反毒品危害防制條例案件，經檢察官提起公訴（九十年度毒偵緝字第五
號），及移送併辦（九十年度毒偵字第一七五號），本院判決如左：
    主  文
甲○○連續施用第二級毒品，處有期徒刑伍月，如易科罰金以佰元折算壹日。
    事  實
一、甲○○前因施用毒品案件，經依本院裁定送觀察、勒戒後，認無繼續施用毒品傾
    向，業經臺灣嘉義地方法院檢察署檢察官於民國八十七年七月二十七日以八十七
    年度偵字第三一九一號不起訴處分確定。竟於前開不起訴後五年內，基於施用第
    二級毒品之概括犯意，於八十九年十月二十七日上午九時許，在嘉義市○○里○
    ○段二四四地號鐵皮屋內，施用第二級毒品安非他命一次，經警在上址查獲前情
    ，臺灣嘉義地方法院檢察署檢察官乃於八十九年十一月二十一日以八十九年度偵
    字第一七○二號聲請書，向本院聲請將甲○○送勒戒處所觀察、勒戒，經本院於
    八十九年十一月二十八日以八十九年度毒聲字第一七七八號裁定獲淮後，甲○○
    復承前揭犯意，於九十年一月二日晚上十一時許，在嘉義市鎮一四八巷十號
    住處，再次施用第二級毒品安非他命一次，嗣臺灣嘉義地方法院檢察署檢察官於
    九十年一月五日，依本院前揭裁定，將甲○○送台灣嘉義看守所附設勒戒所執行
    觀察、勒戒後，認有繼續施用毒品之傾向。
二、案經嘉義市警察局移請，及嘉義縣警察局水上分局報請臺灣嘉義地方法院檢察署
    檢察官偵查起訴。
    理  由
一、右揭犯罪事實，業據被告甲○○於本院審理時，坦承不諱，而被告前揭二次施用
    毒品後，經警對其採得之尿液送驗，確呈安非他命陽性反應，此有嘉義縣衛生局
    所出具之煙毒尿液檢驗單及嘉義市衛生局所出具之尿水中麻醉藥品委託檢驗報告
    書各一份在卷可按，是被告前揭自白，核與事實相符，自堪採信。而被告前因施
    用毒品案件，經依本院裁定送觀察、勒戒後，認無繼續施用毒品傾向，業經臺灣
    嘉義地方法院檢察署檢察官於民國八十七年七月二十七日以八十七年度偵字第三
    一九一號不起訴處分確定等情，此有臺灣嘉義地方法院檢察署被告刑案資料查註
    紀錄表一紙附卷可稽。此外，復有本院八十九年度毒聲字第一七七八號刑事裁定
    書、台灣嘉義看守所附設勒戒所九十年一月十七日嘉所文衛字第一○八號函檢送
    之「有無繼續施用毒品傾向證明書」各一份附卷可憑，事證明確，被告前揭犯行
    ，堪予認定。
二、查安非他命為毒品危害防制條例所謂之第二級毒品，觀諸該條例第二條第二項第
    二款規定甚明。核被告施用安非他命部分，係犯毒品危害防制條例第十條第二項
    施用第二級毒品罪。又公訴人起訴事實雖未敘及被告於九十年一月二日施用第二
    級毒品安非他命之犯行，然該部分事實與公訴人起訴之犯罪事實既具連續犯之裁
    判上一罪關係，應為起訴效力所及，自在本院所得審理之範圍。其施用安非他命
    前後持有第二級毒品安非他命之低度行為，應為施用第二級毒品之高度行為所吸
    收，不另論罪。被告先後多次施用第二級毒品犯行，手段相同，時間緊接，所犯
    構成要件相同，顯係基於概括犯意反覆為之，為連續犯，爰依刑法第五十六條之
    規定論以一罪，並加重其刑。爰審酌被告前已有施用安非他命之前科，並經觀察
    、勒戒後，竟又再度施用，顯見其意志不堅、未能掌握自新機會，及其犯罪係對
    身體健康之自戕行為所生危害、對社會治安雖非甚鉅、但對社會安寧秩序維持有
    礙、施用毒品之期間、次數暨其犯後坦承犯行，態度良好等一切情狀，量處如主
    文所示之刑，並諭知易科罰金之折算標準。至於經警於於八十九年十月二十七日
    下午四時四十分，在嘉義市○○里○○段二四四地號鐵皮屋內，所扣得之玻璃管
    二支及塑膠吸管一支，並非被告所有，而係案外人陳進雄所有等情，此據被告供
    承明確，核與搜索扣押證明筆錄內所載所有人之姓名相符，自非本案所得宣告沒
    收範圍，附此敘明。
三、刑法第四十一條原規定：「犯最重本刑為三年以下有期徒刑以下之刑之罪，而受
    六月以下有期徒刑或拘役之宣告，因身體、教育、職業或家庭之關係，執行顯有
    困難者，得以一元以上三元以下折算壹日，易科罰金。」，惟該條文業於九十年
    一月四日修正為（第一項）：「犯最重本刑為五年以下有期徒刑以下之刑之罪，
    而受六月以下有期徒刑或拘役之宣告，因身體、教育、職業或家庭之關係，執行
    顯有困難者，得以一元以上三元以下折算壹日，易科罰金。但確因不執行所宣告
    之刑，難收矯正之效，或難以維持法秩序者，不在此限」，（第二項）：「併合
    處罰之數罪，均有前項情形，其應執行之刑逾六月者，亦同。」，並於九十年一
    月十日經總統公布施行，本件被告犯罪時間均在舊法時期，比較新舊法結果，以
    新法對被告並無不利，自應適用新法，併此指明。
據上論斷，應依刑事訴訟法第二百九十九條第一項前段，毒品危害防制條例第十條第
二項，刑法第二條第一項前段、第十一條前段、第五十六條、第四十一條第一項前段
，罰金罰鍰提高標準條例第二條，判決如主文。
本案經檢察官陳美君到庭執行職務
中      華      民      國    九十      年      三      月    二十一    日
                                臺灣嘉義地方法院刑事第三庭
                                    法  官  王  漢  章
右正本證明與原本無異。
如不服本判決，應於判決送達後十日內向本院提出上訴狀( 應附繕本 )。
中      華      民      國    九十      年      三      月    二十一    日
                                    書記官  李  文  政
附  錄：
毒品危害防制條例第十條第二項：
施用第二級毒品者，處三年以下有期徒刑。


司法院資訊處製作；財團法人民間司法改革基金會備份。
